Minutes et répertoires du notaire Jacques TRICARD, 27 septembre 1799 -23 février 1820 (étude II)
Archives nationales
Minutes et répertoires du notaire Jacques TRICARD (étude II)
27 septembre 1799 -23 février 1820
MC/ET/II/773 - MC/ET/II/859, MC/RE/II/1 - MC/RE/II/5
Etude II; Tricard, Jacques
Archives nationales de France
Minutes et répertoires: la loi 2008-696 du 15 juillet 2008 relative aux archives a fixé à 75 ans à compter de la date de l'acte, ou à 25 ans à compter de la date du décès de l'intéressé si ce délai est plus bref, le délai de communication des minutes et répertoires des notaires; ce délai est porté à 100 ans à compter de la date de l'acte si le document se rapporte à un mineur (code du Patrimoine, articles L213-2, 4e d et 5e).
Autres documents de l'étude (dossiers de clients, comptabilité...): s'agissant d'archives privées, ces documents sont communicables selon les modalités fixées par le déposant ou le donateur.
Certains documents ne sont pas accessibles en raison de leur mauvais état de conservation.
Versement
Accès aux instruments de recherche de tous les notaires de l’étude II
Archives de l'étude II
- Minutes de Jacques TRICARD, juin 1770 - avril 1820; MC/ET/II/773 - MC/ET/II/859
  - Minutes. an VIII, vendémiaire - an VIII, ventôse, 2 vendémiaire an VIII (24 septembre 1799) - ventôse an VIII (21 mars 1800); MC/ET/II/773
    Informations complémentaires:
    An VIII, 2 à 5 vendémiaire (1799, 24 à 27 septembre): actes passés par-devant Claude Quatremère.
    An VIII, 12 vendémiaire à ventôse (1799, 4 octobre à 1800, 21 mars): actes passés par-devant Jacques Tricard.
    Informations concernant le classement:
    Le niveau inférieur de description, quand il existe, correspond aux minutes d'actes. Toutes les minutes ne sont pas forcément décrites une à une. Les descriptions de ces minutes sont plus ou moins détaillées.
  - Minutes. an VIII, germinal - an VIII, prairial, germinal an VIII (22 mars 1800) - prairial an VIII (19 juin 1800); MC/ET/II/774
  - Minutes. an VIII, messidor - an VIII, fructidor, messidor an VIII (20 juin 1800) - fructidor an VIII (21 septembre 1800); MC/ET/II/775
  - Minutes. an IX, vendémiaire - an IX, nivôse, vendémiaire an IX (23 septembre 1800) - nivôse an IX (21 janvier 1801); MC/ET/II/776
    - Bail par Charles Marchand, ancien marchand et propriétaire à Paris, à Jean-Andoche Junot, général de brigade, commandant la place de Paris, demeurant rue de Verneuil, n°423, d'un petit appartement en une maison rue de l'Université, n°392, moyennant 500 francs de loyer annuel., 4 brumaire an IX (26 octobre 1800); MC/ET/II/776
      Origine de l'information:
      Fichier dit 'général' XIXe siècle (1147 actes), par Claire Béchu et Guillaume Nahon, 1988-1999. (fichier papier entièrement dématérialisé; voir contexte dans le Plan d’orientation général - Notaires de Paris, guides thématiques du Minutier).
      Date de création de la notice: 2008
      bail; Verneuil (rue de); Université (rue de l'); Junot, Jean-Andoche; Marchand, Charles; officier général; commerçant
    - Contrat de mariage entre Jean-Andoche Junot, général de brigade, commandant la place de Paris, demeurant rue de Verneuil, n°423, et Laure-Adélaïde-Constance de Saint-Martin-Permon., 6 brumaire an IX (28 octobre 1800); MC/ET/II/776
      contrat de mariage; Verneuil (rue de); Junot, Jean-Andoche; Saint-Martin-Permon, Laure-Adélaïde-Constance de; officier général
  - Minutes. an IX, pluviose - an IX, germinal, pluviose an IX (22 janvier 1801) - germinal an IX (21 avril 1801); MC/ET/II/777
  - Minutes. an IX, floréal - an IX, messidor, floréal an IX (22 avril 1801) - messidor an IX (19 juillet 1801); MC/ET/II/778
    Attention: acte(s) coté(s) en Réserve
    - Dépôt de vente par Charles Palissot à Honoré Nicolas Marie Duveyrier d'un manuscrit contenant les oeuvres de Pierre Corneille, le commentaire de Voltaire et les observations dudit Palissot sur ce commentaire., 25 prairial an IX (14 juin 1801); MC/RS//549
      Cote originelle du document:
      MC/ET/II/778
      Informations concernant le classement et la cotation du document:
      Acte coté en Réserve.
      Catalogue de la Réserve du Minutier central, 1984-1988 (dactylogramme entièrement dématérialisé; voir contexte dans le Plan d’orientation général - Notaires de Paris, guides thématiques du Minutier).
      Date de création de la notice: 2002
      Date de révision: 2011
      acte de vente; Voltaire (1694-1778); Duveyrier, Honoré (1753-1839); Corneille, Pierre (1606-1684); Palissot de Montenoy, Charles (1730-1814); écrivain
    - Traité entre Honoré Nicolas Marie Duveyrier et Pierre Didot pour imprimer le manuscrit de Charles Palissot contenant les oeuvres de Pierre Corneille le commentaire de Voltaire et les observations dudit Palissot sur ce commentaire., 25 prairial an IX (14 juin 1801); MC/RS//550
      P.J.: Devis de l'impression et promesse des souscripteurs à la suite de quelques pages imprimées de l'ouvrage pour servir d'exemple.
      imprimeur; dirigeant politique; écrivain; traité; Voltaire (1694-1778); Duveyrier, Honoré (1753-1839); Didot, Pierre (1761-1853); Corneille, Pierre (1606-1684); Palissot de Montenoy, Charles (1730-1814)
  - Minutes. an IX, thermidor - an IX, fructidor, thermidor an IX (20 juillet 1801) - fructidor an IX (21 septembre 1801); MC/ET/II/779
  - Liquidation de la succession de Gabrielle-Lydie d'Harcourt, veuve de Claude-Louis-François Regnier de Guerchy, ans IX et X. an IX - an X, an IX (23 septembre 1800) - an X (22 septembre 1802); MC/ET/II/780; registre
    - Liquidation de la succession de Gabrielle-Lydie d'Harcourt, veuve de Claude-Louis-François Regnier de Guerchy, ans IX et X., 23 septembre 1800 - 22 septembre 1802; MC/ET/II/780
      Report des actes analysés à l'occasion de l'établissement des répertoires numériques dits 'états numérique' des liasses et registres de minutes. (base de données migrée: voir contexte dans le Plan d’orientation général - Notaires de Paris, guides thématiques du Minutier).
      Date de création de la notice: 2010
      partage; Harcourt, Gabrielle Lydie d' (1722-1801); Régnier de Guerchy, Claude Louis François (1715-1767); militaire; diplomate
  - Minutes. an X, vendémiaire - an X, frimaire, vendémiaire an X (23 septembre 1801) - frimaire an X (21 décembre 1801); MC/ET/II/781
  - Minutes. an X, nivôse - an X, pluviose, nivôse an X (22 décembre 1801) - pluviose an X (20 février 1802); MC/ET/II/782
  - Minutes. an X, ventôse - an X, germinal, ventôse an X (21 février 1802) - germinal an X (20 avril 1802); MC/ET/II/783
    - Inventaire après décès: Becue, Gervaise-Victoire. Lebeau, Jacques (épouse de). Contrat Social (rue du), n° 615 / division du Contrat Social. Employé au bureau des hypothèques comme surnuméraire, 2 ventôse an X (21 février 1802); MC/ET/II/783
      Décédée le 16 fructidor an IX [3 septembre 1801]. A la requête de Marie Nicole BECUE, épouse de François Auguste MANDROU, rue de Grenelle Saint-Honoré, n° 42.
      Base Miriad 2 des inventaires après décès, 1801-1850, par Thierry Boudignon, avec le concours de Marie-France Nivet et du personnel du Minutier central, 1995-2012 (base de données migrée: voir contexte dans le Plan d’orientation général - Notaires de Paris, guides thématiques du Minutier).
      Date de création de la notice: 2004
      inventaire après décès; Saint-Eustache (quartier); Contrat-Social (rue du); Becue, Gervaise-Victoire; Lebeau, Jacques
  - Minutes. an X, floréal - an X, prairial, floréal an X (21 avril 1802) - prairial an X (19 juin 1802); MC/ET/II/784
    - Inventaire après décès: Vallet, Jean. Traversière Saint-Honoré (rue), maison garnie nommée Hôtel de Provence / division de la Butte des Moulins. Militaire (ancien), 7 floréal an X (27 avril 1802); MC/ET/II/784
      Décédé le 3 germinal an X [24 mars 1802]. A la requête de Joseph VALLET et Anne Françoise VALLET.
      inventaire après décès; Palais-Royal (quartier); Traversière-Saint-Honoré (rue); Vallet, Jean; militaire
    - Inventaire après décès: Ansart, Jean-Baptiste. Paradis (rue de), n° 55 / division Poissonnière. Curé des Invalides; Lazariste (ancien), 25 prairial an X (14 juin 1802); MC/ET/II/784
      Décédé le 4 floréal an X [24 avril 1802]
      inventaire après décès; Paradis (rue de); Poissonnière (faubourg); Ansart, Jean-Baptiste; curé; religieux
    - Inventaire après décès: Commesme, Marie-Laure. Permon de (veuve de). Sainte-Croix (rue), n° 10 / division de la Place Vendôme., 27 prairial an X (16 juin 1802); MC/ET/II/784
      Décédée le 7 ventôse an X [26 février 1802]. A la requête de Jean ANDOCHE JUNOT.
      inventaire après décès; Place Vendôme (quartier); Sainte-Croix (rue); Commesme, Marie-Laure; Permon de
    - Inventaire après décès: Chaudron, Claude. Voltaire (quai), maison de l'Etat major / division de la Fontaine de Grenelle. Adjudant de la Place de Paris, 28 prairial an X (17 juin 1802); MC/ET/II/784
      Décédé le 2 prairial an X [22 mai 1802]. A la requête de Marie Françoise DELOFFRE, sa veuve. En présence de François Xavier BREON, homme de loi, rue Saint-André des Arts, n° 37, subrogé tuteur. 14 messidor an X [3 juillet 1802], renonciation.
      inventaire après décès; Saint-Germain (faubourg); Voltaire (quai); Chaudron, Claude; officier (armée)
  - Minutes. an X, messidor - an X, fructidor, messidor an X (20 juin 1802) - fructidor an X (21 septembre 1802); MC/ET/II/785
  - Minutes. an XI, vendémiaire - an XI, brumaire, vendémiaire an XI (23 septembre 1802) - brumaire an XI (21 novembre 1802); MC/ET/II/786
  - Minutes. an XI, frimaire - an XI, nivôse, frimaire an XI (22 novembre 1802) - nivôse an XI (20 janvier 1803); MC/ET/II/787
  - Minutes. an XI, pluviose - an XI, germinal, pluviose an XI (21 janvier 1803) - germinal an XI (20 avril 1803); MC/ET/II/788
  - Minutes. an XI, floréal - an XI, prairial, floréal an XI (21 avril 1803) - prairial an XI (19 juin 1803); MC/ET/II/789
  - Minutes. an XI, messidor - an XI, fructidor, messidor an XI (20 juin 1803) - fructidor an XI (21 septembre 1803); MC/ET/II/790
  - Minutes. an XII, vendémiaire - an XII, brumaire, vendémiaire an XII (24 septembre 1803) - brumaire an XII (22 novembre 1803); MC/ET/II/791
    - Inventaire après décès: Coulon, Marie-Louise-Charlotte. Etard, Eloi (épouse de). Fontaines (cour des), n° 1113 / division de la Butte des Moulins., 8 vendémiaire an XII (1er octobre 1803); MC/ET/II/791
      Décédée le 12 thermidor an XI [31 juillet 1803].
      inventaire après décès; Palais-Royal (quartier); Fontaines (cour des); Coulon, Marie-Louise-Charlotte; Etard, Eloi
    - Inventaire après décès: Androu, Gabrielle-Louise-Julie. Desacres, Adrien-Hubert (épouse en 2e noces de); Cretot, Alexandre-Philippe (épouse en 1eres noces de). Mont Blanc (rue du), n° 70. Décédée le 3e jour complémentaire an XI [20 septembre 1803]., 10 vendémiaire an XII (3 octobre 1803); MC/ET/II/791
      inventaire après décès; Mont-Blanc (rue du); Androu, Gabrielle-Louise-Julie; Desacres, Adrien-Hubert; Cretot, Alexandre-Philippe
    - Inventaire après décès: Leroux, Reine-Charlotte-Angélique. Lelievre, François (épouse de). Saint-Dominique (rue), n° 174 / division de la Fontaine de Grenelle., 15 vendémiaire an XII (8 octobre 1803); MC/ET/II/791
      Décédée le 27 thermidor an XI [15 août 1803].
      inventaire après décès; Saint-Germain (faubourg); Saint-Dominique (rue); Leroux, Reine-Charlotte-Angélique; Lelievre, François
    - Inventaire après décès: Bonde dite Thierry, Marie-Catherine. Montmartre (rue), au coin du boulevard., 22 frimaire an XII (14 décembre 1803); MC/ET/II/791
      Décédée le 9 frimaire an XII [1er décembre 1803]. A la requête de Simon LEGUAY, père, jardinier à Meaux (Seine-et-Marne).
      inventaire après décès; Montmartre (rue); Bonde dite Thierry, Marie-Catherine
  - Minutes. an XII, frimaire - an XII, nivôse, frimaire an XII (23 novembre 1803) - nivôse an XII (21 janvier 1804); MC/ET/II/792
    Attention: certains actes ont été constatés manquants
    - Inventaire après décès: Cochois, Marie-Anne-Geneviève. Tuart, Jean-Baptiste (veuve de). Saint-Honoré (rue), n° 275, division des Gardes Françaises. Décédée le 3 nivôse an XII [25 décembre 1803]., 8 nivôse an XII (30 décembre 1803)
      Attention: l'original de l'acte est manquant.
      Mention dans le répertoire du notaire coté:
      MC/RE/II/5
      14 nivôse an XII [5 janvier 1804], dépôt du testament olographe, ET/II/792.
      inventaire après décès; Saint-Honoré (rue); Cochois, Marie-Anne-Geneviève; Tuart, Jean-Baptiste
  - Minutes. an XII, pluviose - an XII, ventôse, pluviose an XII (22 janvier 1804) - ventôse an XII (21 mars 1804); MC/ET/II/793
    - Quittance donnée par Etienne-Innocent Chavet, notaire à Paris, à Alexandrine-louise-Marie Loménie, et Martial-Jacques-Louis Loménie, enfants de feu François-Alexandre-Antoine loménie, de la somme de 1751 frs. 74c.(an XII, 9 ventôse)., 9 ventôse an XII (29 février 1804); MC/ET/II/793
      Notaires des XVIe-XVIIIe siècles (4153 actes), par Claire Béchu, Catherine Grodecki, Marie-Antoinette Fleury, Madeleine Jurgens, Marie-Françoise Limon-Bonnet, Pierre-Yves Louis, Xenia Pamfilova, Isabelle Pebay, v. 1950, 1986-1994 (fichier papier entièrement dématérialisé; voir contexte dans le Plan d’orientation général - Notaires de Paris, guides thématiques du Minutier).
      Date de révision: 2010
      cf .obligation du 24 brumaire an VII (14 novembre 1798), devant Mesnard, notaire.
      quittance; Chavet, Etienne Innocent; Loménie de Brienne, Alexandrine Louise Marie (1786-1809); Loménie de Brienne, François Alexandre (1758-1794); Loménie de Brienne, Martial Jacques Louis (1789-18..); notaire
  - Minutes. an XII, germinal - an XII, floréal, germinal an XII (22 mars 1804) - floréal an XII (20 mai 1804); MC/ET/II/794
  - Minutes. an XII, prairial - an XII, messidor, prairial an XII (21 mai 1804) - messidor an XII (19 juillet 1804); MC/ET/II/795
  - Minutes. an XII, thermidor - an XII, fructidor, thermidor an XII (20 juillet 1804) - fructidor an XII (21 septembre 1804); MC/ET/II/796
  - Minutes. an XIII, vendémiaire - an XIII, frimaire, vendémiaire an XIII (23 septembre 1804) - frimaire an XIII (21 décembre 1804); MC/ET/II/797
  - Minutes. an XIII, nivôse - an XIII, pluviose, nivôse an XIII (22 décembre 1804) - pluviose an XIII (19 février 1805); MC/ET/II/798; Document détérioré.
  - Minutes. an XIII, ventôse - an XIII, germinal, ventôse an XIII (20 février 1805) - germinal an XIII (20 avril 1805); MC/ET/II/799; Document détérioré.
  - Minutes. an XIII, floréal - an XIII, prairial, floréal an XIII (21 avril 1805) - prairial an XIII (19 juin 1805); MC/ET/II/800; Document détérioré.
  - Minutes. an XIII, messidor - an XIII, fructidor, messidor an XIII (20 juin 1805) - fructidor an XIII (21 septembre 1805); MC/ET/II/801
  - Minutes. an XIV, vendémiaire - an XIV, nivôse, vendémiaire an XIV (23 septembre 1805) - 10 nivôse an XIV (1805); MC/ET/II/802
  - Minutes. 1806, janvier - 1806, février, janvier 1806 - février 1806; MC/ET/II/803
  - Minutes. 1806, mars - 1806, avril, mars 1806 - avril 1806; MC/ET/II/804
  - Minutes. 1806, mai - 1806, juin, mai 1806 - juin 1806; MC/ET/II/805
  - Minutes. 1806, juillet - 1806, août, juillet 1806 - août 1806; MC/ET/II/806
    - Inventaire après décès: Dupont, Michel. Vieux Colombier (rue du), n° 19 / faubourg Saint-Germain., 4 août 1806; MC/ET/II/806
      Décédé le 14 juillet 1806. Françoise MOUTON, sa veuve. A la requête de Félicité Jean-Baptiste MANGIN, épouse de Jean DUPONT, garde-port du canal de Briare.
      inventaire après décès; Saint-Germain (faubourg); Vieux-Colombier (rue du); Dupont, Michel
    - Inventaire après décès: Borne, Marie-Madeleine. Deveney, Claude (épouse de). Faubourg Saint-Denis (rue du), n° 42. Menuisier, 12 août 1806; MC/ET/II/806
      Décédée le 22 floréal an XIII [12 mai 1805], dans la maison de santé du nom de Jésus, rue du Faubourg Saint-Martin. 3 octobre 1806, mariage de Claude DEVENEY et de Marguerite MAILLARD, ET/II/807.
      inventaire après décès; Faubourg-Saint-Denis (rue du); Borne, Marie-Madeleine; Deveney, Claude; menuisier
    - Dépôt d'extrait d'intitulé d'inventaire après décès: Allain, Hector-Louis. Saint-Hilaire-du-Harcouet / 50. Reventier du sel blanc (ancien), 19 août 1806; MC/ET/II/806
      6 octobre 1806, dépôt d'acte de notoriété, Bonne Anne DAVID, sa veuve, ET/II/807.
      dépôt de pièces; extrait d'acte; inventaire après décès; Saint-Hilaire-du-Harcouët (Manche); Allain, Hector-Louis
  - Minutes. 1806, septembre - 1806, octobre, septembre 1806 - octobre 1806; MC/ET/II/807
    - Inventaire après décès: Offroy, Robert. Lycée (rue du), n° 6 / division de la Butte des Moulins. Pâtissier (marchand), 12 septembre 1806; MC/ET/II/807
      Décédé le 7 septembre 1806. A la requête de Thérèse Marguerite Michelle THIBERT, sa veuve.
      inventaire après décès; Palais-Royal (quartier); Lycée (rue du); Offroy, Robert; pâtissier
    - Dépôt d'extrait d'intitulé d'inventaire après décès: Desdouets, François. Saint-Hilaire-du-Harcouet / 50. Pensionnaire d'état, 6 octobre 1806; MC/ET/II/807
      Décédé le 30 mars 1806. Françoise DECHERENCEY, sa veuve.
      dépôt de pièces; extrait d'acte; inventaire après décès; Saint-Hilaire-du-Harcouët (Manche); Desdouets, François
  - Minutes. 1806, novembre - 1806, décembre, novembre 1806 - décembre 1806; MC/ET/II/808
  - Minutes. 1807, janvier - 1807, février, janvier 1807 - février 1807; MC/ET/II/809
  - Minutes. 1807, mars - 1807, avril, mars 1807 - avril 1807; MC/ET/II/810
  - Minutes. 1807, mai - 1807, juin, mai 1807 - juin 1807; MC/ET/II/811
  - Minutes. 1807, juillet - 1807, septembre, juillet 1807 - septembre 1807; MC/ET/II/812
  - Minutes. 1807, octobre - 1807, décembre, octobre 1807 - décembre 1807; MC/ET/II/813
  - Minutes. 1808, janvier - 1808, février, janvier 1808 - février 1808; MC/ET/II/814
  - Minutes. 1808, mars - 1808, avril, mars 1808 - avril 1808; MC/ET/II/815
  - Minutes. 1808, mai - 1808, juillet, mai 1808 - juillet 1808; MC/ET/II/816
  - Minutes. 1808, août - 1808, octobre, août 1808 - octobre 1808; MC/ET/II/817
  - Minutes. 1808, novembre - 1808, décembre, novembre 1808 - décembre 1808; MC/ET/II/818
    - Inventaire après décès: Postelle, Jeanne-Elisabeth. Chevalier, François-Honoré (veuve divorcée de). Jour (rue du), n° 19. Décédée le 23 octobre 1808., 15 novembre 1808; MC/ET/II/818
      inventaire après décès; Jour (rue du); Postelle, Jeanne-Elisabeth; Chevalier, François-Honoré
  - Minutes. 1809, janvier - 1809, mars, janvier 1809 - mars 1809; MC/ET/II/819
    - Dépôt d'extrait d'intitulé d'inventaire après décès: Planterose, Marie-Anne. Judde, Claude (veuve de). Rouen / 76., 21 janvier 1809; MC/ET/II/819
      Décédée le 11 brumaire an XIV [2 novembre 1805]. L'acte se trouve à la suite d'un remboursement, obligation et quittance, et a été déposé le 18 octobre 1809.
      dépôt de pièces; extrait d'acte; inventaire après décès; Rouen (Seine-Maritime); Planterose, Marie-Anne; Judde, Claude
    - Inventaire après décès: Willaume, Marguerite-Catherine. Vindry, Jean-Baptiste (épouse de). Saint-Honoré (rue), n° 89. Tailleur d'habits, 2 février 1809; MC/ET/II/819
      Décédée le 14 janvier 1809.
      inventaire après décès; Saint-Honoré (rue); Willaume, Marguerite-Catherine; Vindry, Jean-Baptiste; tailleur d'habits
  - Minutes. 1809, avril - 1809, mai, avril 1809 - mai 1809; MC/ET/II/820
  - Minutes. 1809, juin - 1809, septembre, juin 1809 - septembre 1809; MC/ET/II/821
  - Minutes. 1809, octobre - 1809, décembre, octobre 1809 - décembre 1809; MC/ET/II/822
  - Minutes. 1810, janvier - 1810, février, janvier 1810 - février 1810; MC/ET/II/823
    - Inventaire: Delasalle, Guillaume. Saint-Roch (rue), n° 8 Poissonnière. Décédé le 16 décembre 1809., 14 février 1810; MC/ET/II/823
      23 décembre 1809, dépôt du testament olographe, ' Je donnent a Monsieur Auguste Gady officier invalide ayant perdu une Jambe au service de lempire mon jardin (...) à Arles 'ET/II/822.
      inventaire; testament; Poissonnière (faubourg); Saint-Roch (rue); Delasalle, Guillaume; Gady, Auguste
    - Inventaire après décès: Demay, Joseph-Richard. Jardinet (rue du), n° 12., 24 février 1810; MC/ET/II/823
      23 décembre 1809, dépôt du testament de Joseph Richard Demay, décédé à Naples le 3 novembre 1809, ET/II/822.
      inventaire après décès; testament; Jardinet (rue du); Naples (Italie); Demay, Joseph-Richard
  - Minutes. 1810, mars - 1810, mai, mars 1810 - mai 1810; MC/ET/II/824
  - Minutes. 1810, juin - 1810, août, juin 1810 - août 1810; MC/ET/II/825
  - Minutes. 1810, septembre - 1810, décembre, septembre 1810 - décembre 1810; MC/ET/II/826
  - Minutes. 1811, janvier - 1811, avril, janvier 1811 - avril 1811; MC/ET/II/827
  - Minutes. 1811, mai - 1811, juin, mai 1811 - juin 1811; MC/ET/II/828
  - Minutes. 1811, juillet - 1811, septembre, juillet 1811 - septembre 1811; MC/ET/II/829
    - Contrat de mariage entre Hippolyte Thomas, capitaine des chasseurs à cheval, fils de Jean Thomas, notaire à Lavaux, et Arsène Eugénie Brunetière, fille de Jacques Charles Brunetière, avocat, et de Marie André Jobelin., 1er août - 9 août 1811; MC/RS//1411
      Signature de l'empereur Napoléon Ier.
      MC/ET/II/829
      Actes signalés par le personnel du Minutier central des notaires de Paris, 2002-2011 (base de données migrée: voir contexte dans le Plan d’orientation général - Notaires de Paris, guides thématiques du Minutier).
      Date de création de la notice: 2011
      contrat de mariage; Lavaur (Tarn); Thomas, Hippolyte; Thomas, Jean; Brunetière, Arsène Eugénie; Napoléon Ier (empereur des Français, 1769-1821); Brunetière, Jacques Charles; Jobelin, Marie André; notaire; avocat; officier (armée)
  - Minutes. 1811, octobre - 1811, décembre, octobre 1811 - décembre 1811; MC/ET/II/830
  - Minutes. 1812, janvier - 1812, juin, janvier 1812 - juin 1812; MC/ET/II/831
  - Minutes. 1812, juillet - 1812, décembre, juillet 1812 - décembre 1812; MC/ET/II/832
  - Minutes. 1813, janvier - 1813, février, janvier 1813 - février 1813; MC/ET/II/833
  - Minutes. 1813, mars - 1813, avril, mars 1813 - avril 1813; MC/ET/II/834
  - Minutes. 1813, mai - 1813, juin, mai 1813 - juin 1813; MC/ET/II/835
  - Minutes. 1813, juillet - 1813, septembre, juillet 1813 - septembre 1813; MC/ET/II/836
    - Inventaire après décès: Junot, Jean-Andoche, duc d'Abrantes. Colonel général des hussards. Décédé le 29 juillet 1813 à Montbard., 7 septembre 1813; MC/ET/II/836
      11 septembre 1813, dépôt de pièces concernant la succession. Louise-Adélaïde-Constance Saint-Martin de Permon, duchesse d'Abrantes, sa veuve.
      inventaire après décès; Montbard (Côte-d'Or); Junot (1771-1813, duc d'Abrantès); Saint-Martin de Permon d'Abrantes, Louise Adélaïde Constance; officier (armée)
  - Minutes. 1813, octobre - 1813, décembre, octobre 1813 - décembre 1813; MC/ET/II/837
  - Minutes. 1814, janvier - 1814, juin, janvier 1814 - juin 1814; MC/ET/II/838/A
    1814, avril: 2 actes.
    Ancienne(s) cote(s):
    ET/II/838
  - Minutes. 1814, juillet - 1814, septembre, juillet 1814 - septembre 1814; MC/ET/II/838/B
    ET/II/838 bis
  - Minutes. 1814, octobre - 1814, décembre, octobre 1814 - décembre 1814; MC/ET/II/838/C
    ET/II/838 ter
  - Minutes. 1815, janvier - 1815, avril, janvier 1815 - avril 1815; MC/ET/II/839
  - Minutes. 1815, mai - 1815, août, mai 1815 - août 1815; MC/ET/II/840
  - Minutes. 1815, septembre - 1815, décembre, septembre 1815 - décembre 1815; MC/ET/II/841
  - Minutes. 1816, janvier - 1816, mars, janvier 1816 - mars 1816; MC/ET/II/842
  - Minutes. 1816, avril - 1816, juin, avril 1816 - juin 1816; MC/ET/II/843
  - Minutes. 1816, juillet - 1816, septembre, juillet 1816 - septembre 1816; MC/ET/II/844
  - Minutes. 1816, octobre - 1816, décembre, octobre 1816 - décembre 1816; MC/ET/II/845
  - Minutes. 1817, janvier - 1817, mars, janvier 1817 - mars 1817; MC/ET/II/846
  - Minutes. 1817, avril - 1817, juillet, avril 1817 - juillet 1817; MC/ET/II/847